臺灣高等法院臺南分院刑事判決
                                   108年度上訴字第1115號
上  訴  人  臺灣臺南地方檢察署檢察官
上  訴  人
即  被  告  傅文娟





選任辯護人  黃聖珮律師（法扶）
上列上訴人因被告毒品危害防制條例等案件，不服臺灣臺南地方
法院107年度訴字第848號中華民國108年7月10日第一審判決（起
訴案號：臺灣臺南地方檢察署107年度偵字第9354號、107年度偵
字第9986號），提起上訴，本院判決如下：
    主  文
原判決均撤銷。
傅文娟犯如附表編號1至4所示各罪，各處如附表1至4所示之刑及
沒收。應執行有期徒刑拾柒年。沒收部分併執行之。
    事  實
一、傅文娟明知海洛因、甲基安非他命分屬第一、二級毒品，亦
    知甲基安非他命並屬藥事法所規定之禁藥，均不得販賣或轉
    讓，竟分別為下列犯行：
　㈠傅文娟意圖營利，基於販賣第一級毒品之犯意，於106 年9 
    月9 日中午12時34分，持用其所有門號0000000000 號行動
    電話與持用門號0000000000 號行動電話之江季澤聯絡後，
    告知江季澤前往其投宿之「夏卡爾汽車旅館」（設臺南市○○
    區○○路00號）211 室交易，後又於同日中午12時49分以簡訊
    告知由其至旅館外交易，嗣於同日下午1 時4 分許，在上述
    旅館外，由傅文娟將重約半錢（1.875 公克）之海洛因1包
    交付江季澤，並取得新臺幣（下同）1 萬元之價金。
  ㈡傅文娟意圖營利，基於販賣第一級毒品之犯意，於106年10月
    3日凌晨3時2分許，持用其所有門號0000000000號行動電話
    與持用門號0000000000號行動電話之薛凱義聯絡，雙方約定
    在臺南市○○區○○○○○○○○○○000號房交易，由傅文娟將海洛因1
     包交付，並取得價金3000元。
  ㈢傅文娟意圖營利，基於販賣第一級毒品之犯意，於106 年10
    月5 日清晨5 時56分許，持用其所有門號0000000000 號行
    動電話與持用門號0000000000 號行動電話之薛凱義聯繫，
    雙方約定在傅文娟當時位於臺南市東區長榮路一段之頂好超
    市旁某大樓之5 樓住處（下稱頂好超市旁住處）交易，薛凱
    義於同日上午6 時18分許抵達該住處樓下，傅文娟委由屋內
    不知情之吳世名，下樓將薛凱義帶至住處內，由傅文娟將海
    洛因1包（重約0.45公克）交付薛凱義，並取得價金3000元
    。
　㈣傅文娟於106 年10月10 日下午5時26分許，持用其所有門號0
    000000000號行動電話與持用門號0000000000 號行動電話之
    吳登寶聯繫，告知吳登寶前往其投宿之「湖水岸人文休閒旅
    館」（臺南市○○○路○段000 號）309 室試用毒品，嗣吳登寶
    於同日下午6 時許抵達該室，傅文娟即基於轉讓第一級毒品
    海洛因及禁藥甲基安非他命之犯意，同時將海洛因及甲基安
    非他命各1包，無償轉讓予吳登寶。
二、案經臺南市政府警察局刑事警察大隊報告臺灣臺南地方檢察
    署檢察官偵查起訴。
    理  由
壹、程序部分
　　就本判決所引用之傳聞證據，本件當事人均明示同意有證據
    能力（本院卷492頁），本院認該些證據做成之過程、內容
    均具備任意性、合法性，其陳述與本件待證事實具有關聯性
    ，合於一般供述證據之採證基本條件，且證明力非明顯過低
    ，以之作為證據，均屬適當，依刑事訴訟法第159條之5第1
    項規定，皆有證據能力。
貳、實體部分
一、認定犯罪事實所憑之證據及理由
  ㈠訊據被告傅文娟對於上述販賣海洛因、轉讓海洛因、甲基安
    非他命之犯行，均供承不諱（本院卷491-492頁、513至514
    頁）；核與證人即購毒者江季澤、薛凱義、證人即毒品受讓
    者吳登寶及證人吳世名證述之情節相符，復有江季澤、薛凱
    義、吳登寶與被告間相關之通訊監察譯文（警1257卷13-17
    、18-20、21-23頁）及薛凱義、江季澤等人經警採尿送驗結
    果呈嗎啡、海洛因與安非他命、甲基安非他命陽性反應之勘
    查採證同意書、濫用藥物尿液檢驗報告、尿液編號與年籍對
    照表在卷可查（警1257卷97-101、83-97頁）。被告上述任
    意性自白，核與事實相符，應足採信。
  ㈡按所謂販賣行為，須有營利之意思，方足構成（最高法院101
     年度台上字第5762號判決意旨參照）。販賣毒品之所謂販
    賣行為，係行為人基於營利之目的，而販入或賣出毒品而言
    。販賣毒品者，只須其主觀上有營利之意圖，且客觀上有販
    賣之行為，即足構成。查本件被告自承：其販賣1萬元海洛
    因，大概賺1500元，1包海洛因約獲利500元等語(本院卷379
    頁)，則被告販賣海洛因具營利意圖者甚明。
  ㈢綜上所述，本件事證明確，被告販賣海洛因及轉讓海洛因、
    甲基安非他命之犯行，均堪認定，應依法論科。
二、論罪科刑
  ㈠按行為後法律有變更者，適用行為時之法律，但行為後之法
    律有利於行為人者，適用最有利於行為人之法律，刑法第2
    條第1項定有明文。查被告行為後，毒品危害防制條例第4條
    第1項規定，業經修正，並於109年1月15日經總統公布，於6
    個月後即109年7月15日施行。修正前毒品危害防制條例第4
    條第1項規定「製造、運輸、販賣第一級毒品者，處死刑或
    無期徒刑；處無期徒刑者，得併科新臺幣二千萬元以下罰金
    。」，修正後則規定，「製造、運輸、販賣第一級毒品者，
    處死刑或無期徒刑；處無期徒刑者，得併科新臺幣三千萬元
    以下罰金。」。修正後規定，該條例第4條第1項將罰金上限
    提高，經比較新舊法之規定，自以修正前之規定較有利於被
    告，應適用行為時即修正前毒品危害防制條例第4條第1項規
    定論罪。原判決雖未及比較新舊法，惟適用法律並無違誤，
    爰不作為撤銷原判決之理由，先予敘明。
  ㈡按海洛因係毒品危害防制條例第2條第2項第1款所稱之第一級
    毒品；甲基安非他命係同條項第2款所稱之第二級毒品。又
    「安非他命類」藥品，前經行政院衛生署於69年12月8日衛
    署藥字第301124號公告禁止輸入、製造、販賣，而屬於藥事
    法第22條第1項第1款所規定之禁藥，嗣經同署於79年10月9
    日以衛署藥字第904142號公告列入麻醉藥品管理條例第2條
    第4款所定「化學合成麻醉藥品」管理，惟仍不失其為禁藥
    之性質，不得非法轉讓。故行為人明知為禁藥即甲基安非他
    命而轉讓他人者，除成立毒品危害防制條例第8條第2項之轉
    讓第二級毒品罪外，亦構成藥事法第83條第1項之轉讓禁藥
    罪，此係屬同一犯罪行為而同時有2種法律可資處罰之法條
    （規）競合情形，應依重法優於輕法、後法優於前法等法理
    ，擇一處斷，修正後藥事法第83條第1項之罪之法定本刑，
    顯較毒品危害防制條例第8條第2項之罪之法定本刑為重，依
    上述重法優於輕法之法理，行為人所為轉讓甲基安非他命部
    分之行為，自應優先適用藥事法第83條第1項之規定處斷。
  ㈢核被告如犯罪事實一㈠至㈢所為，均係犯修正前毒品危害防制
    條例第4 條第1 項之販賣第一級毒品罪；如犯罪事實一㈣所
    為，係犯毒品危害防制條例第8條第1項之轉讓第一級毒品罪
    及藥事法第83條第1項之轉讓禁藥罪。被告於犯罪事實一㈢所
    示犯行，利用不知情之吳世名下樓帶領購毒之薛凱義上樓而
    犯之，此部分為間接正犯。
  ㈣被告如犯罪事實一㈣之犯行，係一行為犯轉讓第一級毒品罪與
    轉讓禁藥罪，應從一重之轉讓第一級毒品罪處斷。
  ㈤被告如犯罪事實一㈠至㈣所示之3次販賣第一級毒品犯行，及1
    次轉讓第一級毒品犯行，犯意各別，行為互異，應予分論併
    罰。
  ㈥刑之加重減輕
　1.累犯
　⑴被告前因過失傷害案件，經原審法院以105年度交簡字第124
    號刑事簡易判決判處有期徒刑3月，如易科罰金，以1千元折
    算1日確定，並於105年9月27日執行完畢；又因犯施用第二
    級毒品罪，經原審法院以106年度簡字第212 號刑事簡易判
    決判處有期徒刑2 月，如易科罰金以1千元折算1日確定，於
    106年7 月11日易科罰金執行完畢，有上開被告前案紀錄表
    在卷可憑。被告於徒刑執行完畢後，5年內故意再犯有期徒
    刑以上之罪，為累犯，應依刑法第47條第1項規定，除就法
    定刑為死刑、無期徒刑部分不得加重外，應依累犯規定加重
    其刑。
　⑵至被告雖以其前案為施用毒品，請求不予加重，惟被告前案
    雖分別為過失傷害、施用毒品輕罪，但其於各該輕罪執行完
    畢未久，竟再犯本件法定刑死刑、無期徒刑之販賣第一級毒
    品罪或1年以上7年以下之轉讓第一級毒品罪，可見其對前案
    之刑罰反應薄弱。且被告販賣海洛因、轉讓海洛因、甲基安
    非他命對於社會安全所生之危險不輕，且助長毒品氾濫，顯
    具相當惡性，因此，由上述各情觀之，被告對刑罰反應應屬
    薄弱，且具相當惡性，並無不宜依累犯規定加重其刑之情事
    （法定刑為死刑、無期徒刑部分不得加重），被告請求不予
    加重，應無理由。
  2.刑法第59條部分
　⑴被告販賣第一級毒品罪部分，法定最輕本刑為無期徒刑，罪
    刑極重，然同為販賣海洛因之人，其原因動機不一，犯罪情
    節未必盡同，於毒品供應環節中所處地位之差異，所造成危
    害社會之程度自屬有別，法律懲辦此類犯罪，所設之法定最
    低本刑同為無期徒刑，罪刑極重。被告所犯上述販賣第一級
    毒品3 罪，復無毒品危害防制條例第17條第2項自白減輕其
    刑之適用，就上開3次犯行如處以法定最低本刑無期徒刑，
    就行為人有責性之不法行為總體，體察應報與教育之刑罰目
    的，倘處以法定刑度以下之刑，即可有儆惕犯人與防衛社會
    之效果，自非不得考量其情狀是否有顯可憫恕之處，適用刑
    法第59條規定酌量減輕其刑，期使個案裁判之量刑能斟酌至
    當，符合比例原則，慎刑矜恤，實現刑罰權之分配正義，爰
    就被告所犯販賣第一級毒品既遂犯行，各酌減其刑。
　⑵至於被告所犯轉讓第一級毒品、轉讓禁藥等犯行，因本身法
    定刑本屬較輕，實已無情輕法重之情形，故無適用刑法第59
    條規定之餘地。
　3.毒品危害防制條例第17條第1項部分
　⑴被告前雖供述其安非他命毒品上游為「螃蟹」，但未提供詳
    細年籍資料供查證，故員警未因被告供述查獲其毒品上游，
    有臺南市政府警察局107年12月13日函文在卷可查（原審卷1
    59頁）。
　⑵另就被告所述毒品來源為「林忠行」部分，臺南市政府警察
    局及臺南地方檢察署前已函覆原審未因被告供述查獲「林忠
    行」販毒犯行。被告於本院雖又以林忠行前於原審曾證稱：
    有拿藥給被告，至於被告賣給誰，其不管等語（原審卷429
    頁），被告據此主張其毒品來源為林忠行，惟此部分經本院
    將林忠行上開證述及被告供述等資料移請臺灣臺南地方檢察
    署檢察官偵查，經該署檢察官以查無林忠行販賣毒品予被告
    之犯嫌予以簽結，有該署106年8月26日函文在卷可查（本院
    卷409-410頁），故被告主張其毒品上游為林忠行，並無所
    據。
　⑶綜上，被告並無毒品危害防制條例第17條第1項規定之適用。
叁、撤銷改判、量刑及沒收
一、撤銷改判之理由
　㈠原審以被告如犯罪事實一㈠、㈢之販賣海洛因及一㈣之轉讓海洛
    因、甲基安非他命犯行罪證明確，予以論罪科刑，及就犯罪
    事實一㈡所示犯行為無罪判決，固非無見。惟查，⑴被告於本
    院坦承犯罪事實一㈠、㈢之販賣海洛因及一㈣之轉讓海洛因、
    甲基安非他命犯行，原審未及審酌此一量刑有利事項，應有
    未當；另被告對原審判決無罪之如犯罪事實一㈡所示販賣海
    洛因犯行，於本院為認罪表示，原審對此亦未及審酌，遽為
    對被告無罪判決，亦有未洽；⑵又被告如犯罪事實一㈢所示販
    賣海洛因犯行，係利用不知情之友人吳世名下樓帶購毒者薛
    凱義上樓交易，應為間接正犯，原審判決漏未論及，亦有未
    洽；⑶原判決就被告所有供其為犯罪事實一㈣所示轉讓海洛因
    、甲基安非他命犯行聯繫所用之未扣案行動電話1支，係被
    告所有供其犯轉讓毒品所用之物，依刑法第38條第2項規定
    應宣告沒收，於全部或一部不能沒收或不宜執行沒收時，追
    徵其價額方屬適法。原判決以該手機為日常生活所用之物，
    且毒品危害防制條例就轉讓毒品犯行無沒收之特別規定，援
    引過苛條款不予宣告沒收，應係誤解有關過苛條款規範之立
    法意旨，亦有不當（理由詳後述）。
　㈡檢察官以被告如犯罪事實一㈡所示犯行，依證人薛凱義證述、
    通訊監察譯文內容及被告一度於原審準備程序中認罪為由，
    事證已臻明確為由，上訴指摘原判決就此部分判決無罪為不
    當，因被告於本院對此部分犯行業已認罪，其自白與薛凱義
    證述相符，故原判決就此部分判決無罪確有不當，檢察官上
    訴應有理由。另被告原上訴否認全部犯罪事實，後於本院審
    理坦承全部犯行，其上訴意旨改稱：請斟酌其已認罪，尚具
    悔意，請求從輕量刑等語，經核其於本院審理時為認罪陳述
    ，此應為對量刑有利事項，其上訴亦有理由。此外，原判決
    復有其餘不當之處，自應由本院撤銷改判，所定應執行刑部
    分，亦失所附麗，應併予撤銷。
二、量刑
　　審酌被告自身亦施用毒品遭法院判處罪刑，應知毒品惡害，
    竟仍為本案各該販賣、轉讓毒品犯行，危害他人健康並影響
    社會治安與善良風俗，所為顯屬非是，其於原審就上開犯行
    認罪與否，多有反覆，於本院審理時終知坦承犯行，尚見悔
    意，另衡酌販賣海洛因3次，同時轉讓海洛因、甲基安非他
    命1次及販賣毒品所得計1萬6千元等犯罪情狀，兼衡其自述
    高中肄業之智識程度，離婚，育有三名子女，其中一位已成
    年，一位出養，入獄前是臨時工，月入約15000元等智識程
    度、家庭與經濟生活狀況等一切情狀，就其所犯之各罪，分
    別量處如附表所示之刑。
三、定應執行刑
　㈠按刑法第51條第5款規定數罪併罰，宣告多數有期徒刑者，應
    於各刑中之最長期以上，各刑合併之刑期以下，定其應執行
    之刑期，但不得逾30年，其就數罪併罰，固非採併科主義，
    而係採限制加重主義，就俱發各罪中，以最重之宣告刑為基
    礎，由法院參酌他罪之宣告刑，裁量加重定之，且不得逾法
    定之30年最高限制，此即外部性界限。然上揭定其應執行刑
    ，既屬刑法賦予法院自由裁量之事項，其應受內部性界限之
    拘束，要屬當然。按刑法第51條數罪併罰定應執行刑之立法
    方式，採限制加重原則，亦即非以累加方式定應執行刑，為
    一種特別的量刑過程，定應執行刑之宣告，乃對犯罪行為人
    本身及所犯各罪之總檢視，除應考量行為人所犯數罪反應出
    之人格特性，各行為彼此間之偶發性，各行為所侵害法益之
    同一性，對法益侵害之加重效應，並應權衡審酌行為人之責
    任與整體刑法目的及相關刑事政策，綜合判斷，而為妥適之
    裁量，使以輕重得宜，罰當其責。
　㈡審酌被告所犯上述4罪中，犯罪過程之各罪關係、本案各該犯
    行之行為方式、危害情況、彼此間之時間、空間、各別刑罰
    規範之目的（均為毒品犯罪）輕重罪間體系之平衡、所犯數
    罪反應出之行為人人格特性及犯罪傾向、加重效益及整體犯
    罪非難評價等總體情狀，以及被告各次販賣或轉讓行為之手
    法近似、相隔時間非長、犯罪地點及毒品擴散對象部分重覆
    ，侵害法益之同質性高，危害之加重效應非如等差級數般加
    劇等情，及上述定應執行刑應審酌之事項，依比例原則、平
    等原則、罪刑相當原則、重複評價禁止原則等要求，就被告
    如附表所示4罪，定應執行刑為有期徒刑17年，以資懲儆。
四、沒收
　㈠犯罪所得部分
　  被告於犯罪事實一㈠至㈢所示販賣海洛因犯行，各獲得1萬、3
    千及3千元之價金，均屬未扣案之被告犯罪所得，爰均依刑
    法第38條之1 第1 項前段規定，於各罪項下宣告沒收，並依
    同條第3 項規定，於全部或一部不能沒收或不宜執行沒收時
    ，追徵其價額。
  ㈡犯罪所用之物
　1.被告為犯罪事實一㈠至㈢所示販賣海洛因犯行所用之物
　　被告持以犯上述販賣海洛因犯行所用之行動電話，雖分別使
    用0000000000號及0000000000 號等門號，然手機為雙卡手
    機，故係同一手機插用上述二門號等情，業據被告供述在卷
    （本院卷514頁），該行動電話（各含上述門號SIM卡）係供
    被告為本案各次販賣海洛因所用之物，應依毒品危害防制條
    例第19條第1項規定，於各罪項下宣告沒收，併依刑法第38
    條之1第3 項規定，於全部或一部不能沒收或不宜執行沒收
    時，追徵其價額。
　2.被告為犯罪事實一㈣所示轉讓海洛因、甲基安非他命所用之
    物
　⑴按供犯罪所用之物，屬於犯罪行為人者，得沒收之，於全部
    或一部不能沒收或不宜執行沒收時，追徵其價額，刑法第38
    條第2項、第4項定有明文。而刑法就沒收部分，為符合比例
    原則，兼顧訴訟經濟，節省法院不必要之勞費，及考量義務
    沒收對於被沒收人之最低限度生活產生影響，增訂過苛條款
    ，於刑法第38條之2第2項規定：「宣告前二條之沒收或追徵
    ，有過苛之虞、欠缺刑法上之重要性、犯罪所得價值低微，
    或為維持受宣告人生活條件之必要者，得不宣告或酌減之」
    。因此，被告所有供犯罪所用之物，以沒收為原則，除非有
    上述立法意旨所述，為符合比例原則，兼顧訴訟經濟，節省
    法院不必要之勞費，及考量義務沒收對於被沒收人之最低限
    度生活產生影響等特殊考量，始不予宣告沒收。
　⑵本件被告係持其所有未扣案之行動電話（含門號0000000000
    號SIM卡1張）與吳登寶聯繫後轉讓海洛因與甲基安非他命，
    該行動電話為被告所有供其犯罪用之物，且手機雖係日常生
    活使用，並非昂貴之物，但沒收尚不致對被告最低生活限度
    產生影響，且衡諸被告犯罪情節，對之宣告沒收，亦無違反
    比例原則之處，故均依刑法第38條第2項、第4項規定宣告沒
    收，於全部或一部不能沒收或不宜執行沒收時，追徵其價額
    。
　3.上述宣告之多數沒收，依刑事訴訟法第40條之2規定，併執
    行之。　
據上論斷，應依刑事訴訟法第369條第1項前段、第364條、第299
條第1項前段，毒品危害防制條例第4條第1項（修正前）、第8條
第1項、第19條第1項，藥事法第83條第1項，刑法第11條、第47
條第1項、第59條、第51條第5款、第38條第2項、第4項、第38條
之1第1項、第3項規定，判決如主文。
本案經檢察官謝欣如提起公訴，檢察官蔡佰達提起上訴，提起公
訴檢察官鄭益雄到庭執行職務。
中　　華　　民　　國　　109 　年　　11　　月　　30　　日
                  刑事第六庭    審判長法　官　張瑛宗
                                      法　官　李秋瑩
                                      法　官　林坤志
以上正本證明與原本無異。
如不服本判決應於收受送達後20日內向本院提出上訴書狀，其未
敘述上訴理由者，並得於提起上訴後20日內向本院補提理由書（
均須按他造當事人之人數附繕本）「切勿逕送上級法院」。
　　　　　　　　　　　　　　　　　　　書記官  凌昇裕
中　　華　　民　　國　　109 　年　　11　　月　　30　　日

附錄本案論罪科刑法條：             
修正前毒品危害防制條例第4條
製造、運輸、販賣第一級毒品者，處死刑或無期徒刑；處無期徒
刑者，得併科新臺幣二千萬元以下罰金。
製造、運輸、販賣第二級毒品者，處無期徒刑或七年以上有期徒
刑，得併科新臺幣一千萬元以下罰金。
製造、運輸、販賣第三級毒品者，處七年以上有期徒刑，得併科
新臺幣七百萬元以下罰金。
製造、運輸、販賣第四級毒品者，處五年以上十二年以下有期徒
刑，得併科新臺幣三百萬元以下罰金。
製造、運輸、販賣專供製造或施用毒品之器具者，處一年以上七
年以下有期徒刑，得併科新臺幣一百萬元以下罰金。
前五項之未遂犯罰之。
毒品危害防制條例第8條
轉讓第一級毒品者，處1年以上7年以下有期徒刑，得併科新臺幣
1百萬元以下罰金。
轉讓第二級毒品者，處6月以上5年以下有期徒刑，得併科新臺幣
70萬元以下罰金。
轉讓第三級毒品者，處3年以下有期徒刑，得併科新臺幣30萬元
以下罰金。
轉讓第四級毒品者，處1年以下有期徒刑，得併科新臺幣10萬元
以下罰金。
前四項之未遂犯罰之。
轉讓毒品達一定數量者，加重其刑至二分之一，其標準由行政院
定之。
藥事法第83條
明知為偽藥或禁藥，而販賣、供應、調劑、運送、寄藏、牙保、
轉讓或意圖販賣而陳列者，處7年以下有期徒刑，得併科新臺幣5
千萬元以下罰金。
犯前項之罪，因而致人於死者，處7年以上有期徒刑，得併科新
臺幣1億元以下罰金；致重傷者，處3年以上12年以下有期徒刑，
得併科新臺幣7千5百萬元以下罰金。
因過失犯第1項之罪者，處2年以下有期徒刑、拘役或科新臺幣5
百萬元以下罰金。
第1項之未遂犯罰之。


附表：被告所犯各罪判決主文   編號 犯罪事實 所犯罪名  1 事實欄一㈠ 傅文娟犯販賣第一級毒品罪，累犯，處有期徒刑拾伍年陸月。未扣案之行動電話壹支（含門號0000-000000 號SIM 卡壹張）與犯罪所得新臺幣壹萬元，均沒收，於全部或一部不能沒收或不宜執行沒收時，均追徵其價額。  2  事實欄一㈡ 傅文娟犯販賣第一級毒品罪，累犯，處有期徒刑拾伍年肆月。未扣案之行動電話壹支（含門號0000-000000 號SIM 卡壹張）與犯罪所得新臺幣參仟元，均沒收，於全部或一部不能沒收或不宜執行沒收時，均追徵其價額。  3 事實欄一㈢ 傅文娟犯販賣第一級毒品罪，累犯，處有期徒刑拾伍年肆月。未扣案之行動電話壹支（含門號0000-000000 號SIM 卡壹張）與犯罪所得新臺幣參仟元，均沒收，於全部或一部不能沒收或不宜執行沒收時，均追徵其價額。  4 事實欄一㈣ 傅文娟犯轉讓第一級毒品罪，累犯，處有期徒刑壹年貳月。未扣案之行動電話壹支（含門號0000-000000 號SIM 卡壹張）沒收，於全部或一部不能沒收或不宜執行沒收時，追徵其價額。